臺灣臺中地方法院民事裁定
111年度抗字第235號
抗  告  人  金洲食材流通股份有限公司

兼 上一 人
法定代理人  廖孟軒  

抗  告  人  勝騏食品工廠有限公司

            大鼎農產食品股份有限公司

兼 上 二人                      
法定代理人  謝勝騏    住○○市○○區○○○路0號        抗  告  
人  陳玲玲    住臺中市西屯區市○○○路00號0樓之0
相  對  人  中租迪和股份有限公司

法定代理人  陳鳳龍  


上列當事人間聲請本票裁定事件，抗告人對於民國111年7月26日
本院司法事務官所為之111年度司票字第4267號第一審裁定提起
抗告，本院合議庭裁定如下：
    主    文
抗告駁回。
抗告程序費用新臺幣壹仟元由抗告人連帶負擔。
    理    由
一、抗告意旨略以：因抗告人等與相對人間，就系爭本票之債務
    尚有糾葛，爰依法提起抗告，請求廢棄原裁定等語。
二、按執票人依票據法第123條規定，向本票發票人行使追索權
    時，聲請法院裁定對發票人之財產強制執行者，其性質與非
    訟事件無殊，法院就本票形式上之要件是否具備予審查為已
    足。至該本票債務是否已因清償而消滅，應依訴訟程序另謀
    解決，殊不容於裁定程序中為此爭執；又聲請法院裁定許可
    對發票人強制執行之裁定，及抗告法院之裁定，僅依非訟事
    件程序，以審查強制執行許可與否，並無確定實體上法律關
    係存否之效力，如發票人就票據債務之存否有爭執時，應由
    發票人提起確認之訴，以資解決（最高法院56年度台抗字第
    714號、57年度台抗字第76號裁定意旨參照）。
三、經查，相對人主張執有抗告人等共同簽發免除作成拒絕證書
    之本票，經提示未獲付款，聲請裁定准許強制執行如原裁定
    主文欄第1項所示之金額等情，業據提出系爭本票為證，原
    裁定予以准許，經核於法並無不合。至抗告人等爭執與相對
    人間就系爭本票之債務尚有糾葛，係屬實體上票據權利是否
    存在之爭執，揆諸前揭說明，自應由抗告人另行提起民事訴
    訟以資解決，要非本件本票准許強制執行裁定之非訟程序所
    得斟酌審究。是抗告人以上開抗告意旨指摘原裁定不當，求
    予廢棄，為無理由，應予駁回。
四、按非訟事件依法應由關係人負擔費用者，法院裁定命關係人
    負擔時，應一併確定其數額，非訟事件法第24條第1項定有
    明文。爰依法確定本件抗告程序費用額如主文第2項所示。
五、據上論結，本件抗告為無理由，依非訟事件法第46條、第21
    條第2項、第24條第1項，民事訴訟法第495條之1第1項、第4
    49條第1項、第95條、第78條，裁定如主文。
中　　華　　民　　國　　111 　年　　9 　　月　　22　　日
                  民事第一庭　審判長法　官  許石慶
　　　　　　　　　
　　　　　　　　　                  法  官  鍾宇嫣
　　　　　　　　　　　　　　　　　　
　　　　　　　　　                  法  官　江彥儀
以上正本係照原本作成。 
如不服本裁定，僅得於收受本裁定正本送達後10日內，委任律師
以適用法規顯有錯誤為理由，向本院提出再抗告狀（須附繕本一
份）並繳納再抗告裁判費新台幣1,000元。
中　　華　　民　　國　　111 　年　　9 　　月　　22　　日
                                    書記官　李俊毅